1 金融市场，价格和风险
========================================================
1.1 价格，回报率和股票指数
--------------------------------------
### 1.1.1 股票指数
#### 价格权重指数
价格权重指数是根据价格来定义各个股票的权重，价格高则权重高，但这个方法并不能真正反映基础市场的价值
#### 价值权重指数
价值权重指数是根据整个市场已发行股票的价值来定义权重的
### 1.1.2 价格和收益
\( p_t=\frac{p_t-p_{t-1}}{p_{t-1}}\)

1.2 S&P500 回报率
----------------------------------------
```{r}
library("tseries") # load the tseries library
library("zoo")
price = get.hist.quote(instrument = "^gspc", start = "2000-01-01",quote="AdjClose") # download the prices,from January 1, 2000 until today
y=diff( log (price)) # convert the prices into returns
plot(y) # plot the returns
y=coredata (y) # strip date information from returns
library("moments")
sd(y)
min (y)
max (y)
skewness (y)
kurtosis (y)
acf (y,1)
acf (y^2,1)
jarque.bera.test (y)
Box.test (y, lag = 20, type = c("Ljung-Box"))
Box.test (y^2, lag = 20, type = c("Ljung-Box"))
```
1.3 回报率的程式化因子
-------------------------
* 波动集群
* 后尾
* 非线性相关

1.4 波动率
-----------------------
收益率的标准偏差称为波动率
```{r}
library(MASS,stats) # load stats and MASS package
q=acf (y,20)
plot(q[2:20])
q=acf (y^2,20)
plot(q[2:20])
b=Box.test (y,lag=21,type="Ljung-Box")
b
```


1.6 后尾的定义
----------
### 1.6.1 后尾的检验
相比于同方差同均值的正态分布而言，具有更多极端值的分布称之为后尾分布


2单变量的波动模型
==========================
本章主要讲述了单边量的波动模型，包括ARCH模型，GARCH模型，


Listing 2.1 Garch and estmation in R
```{r}
library(tseries)
library(zoo)
p=get.hist.quote(instrument = "^gspc", start = "2005-01-01",end="2009-12-31",quote="AdjClose",quiet=T)# download the prices
y=diff( log (p))*100 # get returns and multiply them by 100 (so they are expressed in returns)
y=y-mean(y) # de-mean (set mean to zero)
library(fGarch)
garchFit (~ garch(1,0), data = y,include.mean=FALSE)
garchFit (~ garch(4,0), data = y,include.mean=FALSE)
garchFit (~ garch(4,1), data = y,include.mean=FALSE)
garchFit (~ garch(1,1), data = y,include.mean=FALSE)
garchFit (~ garch(1,1), data = y,include.mean=FALSE,cond.dist="std",trace=F)
res=garchFit (~ garch(1,1), data =y,include.mean=FALSE,cond.dist="sstd",trace=F)# saves output to res
plot(res) # shows various graphical analysis

```

5风险预测实施
===================
包含VaR和ES两个风险变预测手段，又分为非参数与参数估计的两种方法
5.1应用
---------
HS--历史模拟
第$p*T$个顺序观测值就是我们所需要的预测风险值，$p*T$需要时整数，则实际操作的时候需要将样本量进行删除。
5.2历史模拟
----------
### 5.2.1预期缺口估计（ES）
比-VaR值小的值的平均值
### 5.2.2$W_E$(window size)
大$W_E$的优缺点：
* 优点：VaR对个别极端值不敏感
* 缺点：旧数据对当前市场不具代表性
```{r}
library("tseries") # time series library
# the two prices are downloaded separately
library(zoo)
p1 =get.hist.quote(instrument = "msft",start = "2000-01-01",end = "2009-12-31",quote = "AdjClose")
p2 =get.hist.quote(instrument = "ibm", start = "2000-01-01",end = "2009-12-31",quote = "AdjClose")
y1= coredata (diff(log (p1))) # convert prices to returns
y2= coredata (diff(log (p2)))
y1= tail(y1,T-14) # length adjustment
y2= tail(y2,T-14)
T=length (y1)
value = 1000 # portfolio value
y=cbind(y1,y2) # combine returns in one matrix
p = 0.01 # probability
ys =sort(y1) # sort returns
op = T*p # p % smallest
VaR1 = -ys[op]*value # VaR number
```
```{r}
w=matrix (c (0.3,0.7)) # vector of portfolio weights
yp = y %*% w # obtain portfolio returns
yps = sort(yp)
VaR2 = -yps[op]*value # VaR number
```
收益率是正态分布时候的VaR
单变量
```{r}
sigma = sd(y1) # estimate the volatility
VaR3 = -sigma * qnorm(p) * value # calculate the VaR
```
多变量
```{r}
sigma1 = sqrt(t(w)%*% cov (y) %*% w) # portfolio volatility
VaR4 = -sigma1 * qnorm(p)*value
```
收益率是t分布时候的VaR
```{r}
library(QRM)
scy1=(y1)*100 # scale the returns
res=fit.st (scy1) # estimate the distribution parameters
sigma=res$par.ests[3]/100 # rescale the volatility
nu=res$par.ests[1] # extract the degrees of freedom
VaR5 = -sigma *qt(df=nu,p=p) * value # calculates the VaR
```

5.3.4 正态分布下的ES
```{r}
ES2 = sigma* dnorm( qnorm(p))/p * value
```
```{r}
VaR = -qnorm(p)
integrand = function (q){q * dnorm(q)}
ES = -sigma *integrate(integrand, -Inf,-VaR)$value/p * value
```
6期权和债券的VaR的分析
=========================
在第五章里讲的VaR分析是针对资产的VaR分析，这是只要知道资产的分布是什么就可以了，但是这个资产是不包括期权和债券的，因为他们本质的价值随时间的变化而改变。
6.1债券
----------
债券的价格计算公式如下：
$$P=g\left(r,t \right)=\sum_{1}^{T}\frac{\tau _t}{{(1+r)}^{t}}$$
r与P不是呈线性变化的
### 6.1.1
债券价格的变化随时间的变化可以表示如下式
$$g(r+dr)=g(r)+dr*g'(r)$$
修正的duration这么定义：${D}^{*}=-\frac{1}{P}g'(r)$
计算债券的VaR的第一步就是辨别利率变化的分布函数$r_t-r_{t-1}=dr\sim N(0,{\sigma _r}^{2})$



```{r}
source ('bs.r') # input the Black Scholes pricing function
P0 = 50 # initial spot price
sigma = 0.2 # annual volatility
r = 0.05 # annual interest
T = 0.5 # time to expiration
X=40 # strike price
f=bs(X,P0,r,sigma,T) # analytical call price

S = 1e6 # number of simulations
set.seed(12) # set seed
F = P0 *exp (r*T) # futures price
ysim = rnorm(S,-0.5 * sigma * sigma * T,sigma *sqrt(T))# simulated returns with the log normal correction
F= F*exp (ysim) # futures price
SP = F-X # payoff
SP[SP < 0] = 0 # set negative outcomes to zero
fsim = SP * exp (- r*T) # discount

hist(F,probability = TRUE,ylim = c(0,0.06)) # make Figure 7.5
# make Figure 7.6
x=seq (min (F),max (F),length = 100)
lines(x, dnorm(x, mean = mean(F), sd = sd(SP)))
hist(fsim,nclass = 100,probability = TRUE)
```
### 7.3.1
VaR值的MC模拟步骤
1. 计算投资组合的初始价值
$$\vartheta _{t}=x^{b}P_{t}$$
2. 从正太分布中模拟S个一天收益率$y_{t+1,i}$
$$N\left ( 0,\sigma ^{2} \right ),i=1,2...S$$
3. 计算一天后的远期价格
$$P_{t+1,i}=P_te^{r(1/365)}e^{y_{t+1,i}}e^{-0.5\sigma ^2}$$
4. 计算投资组合模拟的远期价值
$$q_{t+1,i}=x^{b}P_{t+1,i}$$
5. 模拟出来的第i个的利/亏值
$$q_{t+1,i}=\vartheta _{t+1,i}-\vartheta _{t}$$
6. VaR可以直接从模拟出来的P/L数组里得到
```{r}
set.seed(1) # set seed
S = 1e7 # number of simulations
s2 = 0.01^2 # daily variance
p = 0.01 # probability
r = 0.05 # annual risk free
P = 100 # today’s price
ysim = rnorm(S,r/365-0.5 * s2,sqrt(s2)) # sim returns
Psim = P *exp (ysim) # future prices
q=sort(Psim-P) # simulated P/L
VaR1 = - q[p*S] # get VaR
```
### 7.3.2
债券的模拟步骤只要将第一与第四步替换成如下
1'. $$\vartheta _{t}=x^{0}g(P_{t},X,T,\sqrt{250}\sigma ,r)$$
4'. $$\vartheta _{t+1,i}=x^{0}g(P_{t+1,i},X,T-1/365,\sqrt{250}\sigma ,r)$$
```{r}
T = 0.25; # time to expiration
X = 100; # strike price
sigma = sqrt(s2 * 250); # annual volatility
source('bs.r')
f=bs(X,P,r,sigma,T) # analytical call price
fsim = bs(X,Psim,r,sigma,T- (1/365)) # simulate option prices
q=sort(fsim$Call - f$Call) # simulated P/L
VaR2 = -q[p * S] # get VaR
```
### 7.3.3
债券与股票的组合模拟就是将第一步与第四部分别的式子进行简单的相加

7.4投资组合VaR的模拟
-----------------------





8.2 S&P500的后验检验
-----------------------
```{r}
library("tseries") # time series library
library(zoo)
p=get.hist.quote(instrument = "^gspc", start = "1994-02-11",end = "2009-12-31",quote = "AdjClose",quiet = T)# download the prices
y=diff(log (p)) # get returns
y=coredata (y) # strip date information from returns
T=length (y) # number of observations for return y
WE = 1000 # estimation window length
p = 0.01 # probability
l1 = WE * p # HS observation
value = 1; # portfolio
VaR = matrix (nrow=T,ncol=4) # matrix to hold VaR forecasts for 4 models
# EWMA setup
lambda = 0.94;
s11 = var (y[1:30]);
for (t in 2:WE) s11 = lambda * s11 + (1 - lambda) * y[t - 1]^2
library(fGarch)
for (t in (WE + 1):T){
t1 = t- WE; # start of the data window
t2 = t- 1; # end of the data window
window = y[t1:t2] # data for estimation
# EWMA
s11 = lambda * s11 + (1- lambda) * y[t - 1]^2
VaR[t,1] = -qnorm(p) * sqrt(s11) * value#没有-号
#MA
VaR[t,2] = -sd(window) * qnorm(p)* value#没有-号
#HS
ys =sort(window) # sort returns
VaR[t,3] = -ys[l1]* value # VaR number
# GARCH(1,1)
g=garchFit (formula = ~ garch(1,1), window ,trace=FALSE,include.mean=FALSE)
par=g@fit$matcoef # put parameters into vector par
s4=par[1]+par[2]* window[WE]^2+par[3]* g@h.t[WE]
VaR[t,4] =- sqrt(s4) * qnorm(p) * value   #没有-号，教材错误
}

W1 = WE+1
for (i in 1:4){
VR =sum (y[W1:T] < - VaR[W1:T,i])/(p*(T - WE))
s=sd(VaR[W1:T,i]) # VaR volatility
cat (i,"VR",VR,"VaR vol",s,"\n") # print results
}
matplot(cbind(y[W1:T],VaR[W1:T,]),type='l')
```

### 8.3.1 伯努利覆盖检验
```{r}
bern_test = function (p,v){
a=p^(sum(v))*(1-p)^(length(v) - sum(v))
b= (sum (v)/length (v))^( sum (v))*(1- ( sum (v)/length (v)))^( length (v) - sum (v))
return ( - 2*log (a/b))
}
```
### 8.3.2 violations的独立性检验
```{r}
ind_test = function (V){
J=matrix (ncol = 4,nrow = length (V))
for (i in 2:length (V)){
J[i,1] = V[i - 1] == 0 & V[i] == 0
J[i,2] = V[i - 1] == 0 & V[i] == 1
J[i,3] = V[i - 1] == 1 & V[i] == 0
J[i,4] = V[i - 1] == 1 & V[i] == 1
}
V_00 = sum (J[,1],na.rm = TRUE)
V_01 = sum (J[,2],na.rm = TRUE)
V_10 = sum (J[,3],na.rm = TRUE)
V_11 = sum (J[,4],na.rm = TRUE)
p_00 = V_00/(V_00 + V_01)
p_01 = V_01/(V_00 + V_01)
p_10 = V_10/(V_10 + V_11)
p_11 = V_11/(V_10 + V_11)
hat_p = (V_01 + V_11)/(V_00 + V_01 + V_10 + V_11)
a= (1- hat_p)^(V_00 + V_10)*(hat_p)^(V_01 + V_11)
b = (p_00)^(V_00)*(p_01)^(V_01)*(p_10)^(V_10)* p_11^(V_11)
return ( - 2*log (a/b))
}
```
#### 8.3.3 S&P的VaR的检验

```{r}
W1 = WE + 1
ya = y[W1:T]
VaRa = VaR[W1:T,]
m=c("EWMA","MA","HS","GARCH")
for (i in 1:4){
q = y[W1:T]< -VaR[W1:T,i]
v = VaRa*0
v[q,i] = 1
ber = bern_test(p,v[,i])
ind = ind_test(v[,i])
cat (i,m[i],'Bernoulli',ber,1- pchisq (ber,1),"independence",ind,1- pchisq (ind,1),"\n")
}
```

8.4 期望缺口的后验检验
---------------------------
```{r}
ES =matrix (nrow = T,ncol = 2) # ES forecasts for 2 models
VaR = matrix (nrow = T,ncol = 2) # VaR forecasts for 2 models
for (t in (WE + 1):T){
t1 = t- WE;
t2 = t- 1;
window = y[t1:t2]
# EWMA
s11 = lambda * s11 + (1- lambda) * y[t - 1]^2
VaR[t,1] = - qnorm(p) * sqrt(s11) * value
ES[t,1] =sqrt(s11) * dnorm( qnorm(p)) / p
#HS
ys =sort(window)
VaR[t,2] = - ys[l1]* value
ES[t,2] =- mean(ys[1:l1]) * value # ES number
}

ESa = ES[W1:T,]
VaRa = VaR[W1:T,]
for (i in 1:2){
q = ya <= -VaRa[,i]
nES = mean(ya[q] / - ESa[q,i])
cat(i,"nES",nES,"\n")
}
```
